最高法院刑事裁定　　　　　　　　　　111年度台抗字第903號
抗　告　人　梁俊傑




上列抗告人因違反槍砲彈藥刀械管制條例等罪案件，不服臺灣高
等法院臺中分院中華民國111年5月23日定應執行刑之裁定（ 111
年度聲字第994號），提起抗告，本院裁定如下：
    主  文
抗告駁回。 
    理  由
一、按裁判確定前犯數罪者，併合處罰之；數罪併罰，分別宣告
    多數有期徒刑者，於各刑中之最長期以上，各刑合併之刑期
    以下，定其刑期，但不得逾30年；分別宣告多數罰金者，於
    各刑中之最多額以上，各刑合併之金額以下，定其金額。刑
    法第50條第1項前段、第51條第5款、第7 款分別定有明文。
    次按刑事訴訟法第370條第2項、第3 項，已針對第二審上訴
    案件之定應執行刑，明定有不利益變更禁止原則之適用；而
    分屬不同案件之數罪併罰有應更定執行刑之情形，倘數罪之
    刑，曾經定應執行刑，再與其他裁判宣告之刑定應執行刑時
    ，在法理上亦同受此原則之拘束。亦即，另定之執行刑，其
    裁量所定之刑期，不得較重於前定之執行刑加計後裁判宣告
    之刑或所定執行刑之總和。數罪併罰定應執行刑之案件，係
    屬法院自由裁量之事項，法院所為刑之酌定如未逾越上開規
    定之外部性界限、定應執行刑之恤刑目的及不利益變更禁止
    原則，即不得任意指為違法或不當。
二、本件抗告人即受刑人梁俊傑所犯如原裁定附表（下稱附表）
    所示各罪，分別經臺灣臺中地方法院、原審法院判處罪刑確
    定在案。檢察官依抗告人請求聲請定應執行刑，原審認其聲
    請為正當，乃衡酌抗告人所犯如附表所示各罪，其中編號 3
    、5 為違反槍砲彈藥刀械管制條例之罪，其餘各罪之犯罪態
    樣均不同，犯罪時間介於民國109年5月、10月間，有所間隔
    ，分別侵害個人法益及社會法益，暨編號2至3、4至5所示之
    罪，前經各定應執行有期徒刑6年8月、2年6月確定，及抗告
    人對本件定刑表示「無意見」等情狀，而為整體評價，定其
    應執行刑為有期徒刑9 年、併科罰金新臺幣（下同）11萬元
    ，並就罰金部分諭知易服勞役之折算標準。查原裁定關於檢
    察官依抗告人之請求聲請定其應執行刑之論述，悉與原審卷
    內資料相符（見原審卷第11至73、99至106、125頁），且其
    裁量所定之刑期及併科罰金之金額，均未逾法定範圍，有期
    徒刑部分，較之附表編號2至3、4至5所示之罪曾各定之應執
    行刑（有期徒刑6年8月、2年6月），加計附表編號1 所示之
    罪宣告刑（有期徒刑3 月）之總和有期徒刑9年5月，已減去
    有期徒刑5 月；併科罰金部分，較之附表編號3、5所示之罪
    之併科罰金總額12萬元，已減去1 萬元。業均給予相當恤刑
    之利益，既未逾越法律規定之外部界限、定應執行刑之恤刑
    目的，亦無濫用其職權而違反內部界限之情形，於法尚無不
    合。又刑法刪除連續犯規定之理由意旨，係基於連續犯原為
    數罪之本質及刑罰公平原則之考量，並非對於適用數罪併罰
    規定者，即應從輕酌定其應執行之刑。且個案之裁量判斷，
    除非有全然喪失權衡意義或其裁量行使顯然有違比例、平等
    諸原則之裁量權濫用之情形，否則縱屬犯罪類型雷同，仍不
    得將不同案件裁量之行使比附援引為本案之量刑輕重比較，
    以視為判斷法官本於依法獨立審判之授權所為之量情裁奪有
    否裁量濫用之情事。此與所謂相同事務應為相同處理，始符
    合比例原則與平等原則之概念，迥然有別。抗告意旨泛執所
    謂刪除前連續犯、數罪與法規競合之關係，暨他案之定刑情
    形等情，指摘原裁定所定應執行刑失之過重，並請求本院重
    新寬定，俾其早日回歸家庭、社會，以啟自新云云，或任憑
    其個人主觀意見，對原裁定已明白論述之事項，再為爭執。
    核其抗告，為無理由，應予駁回。
據上論結，應依刑事訴訟法第412條，裁定如主文。
中    華    民    國   111    年    7     月    21    日
                  刑事第二庭審判長法  官  林  勤  純  
                                  法  官  王  梅  英  
                                  法  官  莊  松  泉  
                                  法  官  李  釱  任  
                                  法  官  吳  秋  宏  
本件正本證明與原本無異
                                  書記官
中    華    民    國   111    年    7     月    27    日